【裁判字號】    89,上易,449
【裁判日期】    890316
【裁判案由】    竊盜
【裁判全文】
臺灣高等法院臺中分院刑事判決                    八十九年度上易字第四四九號
    上  訴  人  臺灣苗栗地方法院檢察署檢察官
    上  訴  人
    即  被  告  丙○○
右上訴人因竊盜案件，不服臺灣苗栗地方法院八十八年度易字第八七六號中華民國八
十八年十二月廿七日第一審判決（起訴案號：臺灣苗栗地方法院檢察署八十八年度偵
字第四一五一號），提起上訴，本院判決如左：
      主  文
原判決撤銷。
丙○○共同於夜間侵入住宅竊盜，處有期徒刑陸月。
      事  實
一、丙○○與古成藤（另案經原審法院審理中）共同基於為自己不法所有之犯意聯絡
    ，於民國（下同）八十八年七月十六日二十時四十分許，由古成藤駕駛不知情之
    鍾紹裘所有車號ＬＮ一七三二號自小客車，至苗栗縣三義鄉○○村○○路二三之
    二十號乙○○住處，由丙○○侵入住宅內動手竊取乙○○所有之皮包一個（內有
    新台幣一萬元、支票三張面額共計二萬九千零二十元），並由古成藤駕駛前揭自
    小客車在外把風接應，得手後，因丙○○觸動警鈴而為乙○○當場發現，丙○○
    隨即向外逃逸，並與古成藤共同駕駛前揭自小客車逃逸，嗣為追趕而出之乙○○
    記下車號報警，而為警循線查獲上情。
二、案經苗栗縣警察局苗栗分局移送臺灣苗栗地方法院檢察署檢察官及該署偵察官自
    動檢舉偵查起訴。
      理  由
一、訊據被告丙○○對矢口否認右開犯行，辯稱：伊沒有與古成藤共同竊盜，伊僅有
    搭乘過前揭自小客車，車是古成藤向鍾紹裘借的，伊當天和古成藤在一起，古成
    藤說借來的車不見了，伊便與古成藤一起騎機車去找云云。惟查，前揭犯罪事實
    業經告訴人乙○○指訴綦詳，且告訴人乙○○於偵查及原審、本院審理中均當庭
    指認當日進入屋內行竊之人確係被告丙○○本人無誤，有訊問筆錄在卷可參，而
    同案被告古成藤雖於警訊中亦否認有竊盜犯行，然本件係告訴人乙○○記下被告
    丙○○與古成藤所駕駛之汽車車號始循線查獲，而該車確係証人鍾紹裘借予古成
    藤之情，亦據証人鍾紹裘到庭指証明確，雖被告丙○○與古成藤於事後始辯稱：
    所借得之車輛遭竊云云，惟其二人竟並無向警報案失竊，而卻係事後自行找回車
    ，實與常情有違，參以被告丙○○先則於警訊中供稱伊未搭乘過該車云云，嗣後
    於偵查中始又供稱伊未駕駛過該車，但有搭坐過該車云云，前後所供不符，益見
    其犯罪後心虛之情，是其所辯顯係畏罪卸責之詞，不足採信，事証明確，被告丙
    ○○犯行應堪認定。
二、被告丙○○係於夜間侵入被害人住宅內竊盜，核被告丙○○所為，係犯有刑法第
    三百二十一條第一項第一款之竊盜罪。被告丙○○就該竊盜犯行，與古成藤間有
    犯意之聯絡與行為之分擔，應論以共同正犯。原審認上訴人罪證明確，予以論罪
    科刑，固非無見，惟查，原審判決事實既認定被告於夜間侵入被害人住宅竊盜，
    竟謂被告成立普通竊盜罪，尚有未洽。公訴人執此上訴為有理由，被告上訴意旨
    否認犯罪，雖無可取，惟原判決既有可議，即無可維持，自應由本院將原判決撤
    銷改判，爰審酌被告犯罪之動機、手段、所行竊次數及所得、犯罪後態度等一切
    情狀，量處有期徒刑陸月，以示懲儆。
據上論結，應依刑事訴訟法第三百六十九條第一項前段、第三百六十四條、第二百九
十九條第一項前段、刑法第二十八條、第三百二十一條第一項第一款，判決如主文。
本案經檢察官甲○○到庭執行職務。
中      華      民      國    八十九     年       三      月    十六    日
                                  臺灣高等法院臺中分院刑事第九庭
                                        審判長法  官  胡  森  田
                                              法  官  黃  日  隆
                                              法  官  蕭  錦  鍾
右正本證明與原本無異。
不得上訴。
                                              書記官  蘇  昭  文
中      華      民      國    八十九     年       三      月    十七    日
附錄：本案論罪科刑法條全文
刑法第三百二十一條：
犯竊盜罪而有左列情形之一者，處六月以上五年以下有期徒刑：
一、於夜間侵入住宅或有人居住之建築物、船艦，或隱匿其內而犯之者。
                                                                        Ｈ


司法院資訊處製作；財團法人民間司法改革基金會備份。
